臺灣桃園地方法院民事裁定
109年度重訴字第265號
抗  告  人  陳美華  

上列抗告人與相對人張力仁等間請求損害賠償事件，對於本院民
國111年9月19日所為裁定，提起抗告，本院裁定如下：
    主  文
原裁定廢棄。
抗告人應於本裁定送達後五日內，補繳第二審裁判費新臺幣8萬8
,966元，逾期未補正，即駁回其上訴。
    理  由
一、按原法院或審判長認抗告為有理由者，應撤銷或變更原裁定
    。民事訴訟法第490 條第1 項定有明文。次按向第二審上訴
    ，依第77條之13及第77條之14規定，加徵裁判費十分之五。
    民事訴訟法第77條之16第1 項前段定有明文。再按以一訴主
    張數項標的者，其價額合併計算之。但所主張之數項標的互
    相競合或應為選擇者，其訴訟標的價額，應依其中價額最高
    者定之。以一訴附帶請求其孳息、損害賠償、違約金或費用
    者，不併算其價額。民事訴訟法第77條之2亦定有明文。
二、經查，抗告人提起本件請求損害賠償事件，經本院為抗告人
    敗訴之判決，抗告人不服，為此提起上訴，其上訴聲明為：
    「一、原判決廢棄；二、被上訴人張力仁應給付上訴人新臺
    幣（下同）588萬4,601元，及自民國106年12月22日起至清
    償日止，依上訴人與被上訴人張力仁間不動產買賣契約書第
    9條第3款所規定每日萬分之2計算之違約金；三、被上訴人
    黃東源應給付上訴人413萬4,161元，及自106年12月27日起
    至清償日止，按週年利率5%計算之利息；四、被上訴人臺灣
    土地銀行股份有限公司應給付上訴人413萬4,601元，及自10
    6年12月27日起至清償日止，按週年利率5%計算之利息；五
    、前三項給付，任一被上訴人已為全部或一部給付者，其餘
    被上訴人就其給付範圍內，免給付義務」。則抗告人各對相
    對人張力仁、黃東源、臺灣土地銀行股份有限公司請求588
    萬4,601元、413萬4,161元、413萬4,601元，雖屬不同訴訟
    標的，但抗告人主張相對人係負不真正連帶責任，揆諸首揭
    說明，係以一訴主張互有競合關係之數項標的，應依民事訴
    訟法第77條之2第1項後段規定，其訴訟標的價額應以其中價
    格最高者定之，則本件訴訟標的價額，應核定為588萬4,601
    元。原裁定誤將抗告人對相對人張力仁、黃東源、臺灣土地
    銀行股份有限公司請求金額併算其價額，而核定本件訴訟標
    的價額為1,415萬3,363元，尚有未洽。從而，抗告人聲明廢
    棄原裁定，為有理由。本件上訴利益為588萬4,601元，應徵
    第二審裁判費8萬8,966元，茲依民事訴訟法第442 條第2 項
    規定，限該抗告人於收受本裁定後5 日內如數向本院繳納，
    逾期不繳，即駁回其上訴，特此裁定。
三、爰裁定如主文。
中　　華　　民　　國　　111 　年　　10 　　月　　5　　日
                   民事第二庭    法　官　劉哲嘉
以上正本係照原本作成。
如不服本裁定關於核定訴訟標的價額部分，應於送達後10日內向
本院提出抗告狀，並繳納抗告費新臺幣1000元；其餘關於命補繳
裁判費部分，不得抗告。
中　　華　　民　　國　　111 　年　　10　　月　　6 　　日
                                 書記官　鄧文琦